臺灣桃園地方法院刑事判決　　　　　 110年度審原訴字第24號
公　訴　人　臺灣桃園地方檢察署檢察官
被　　　告　黃鉦富





指定辯護人　本院公設辯護人廖彥傑
上列被告因詐欺等案件，經檢察官提起公訴（109 年度偵字第00
000 號），被告於準備程序中就被訴事實為有罪之陳述，經告知
簡式審判程序之旨，並聽取公訴人、被告及辯護人之意見後，由
本院合議庭裁定由受命法官獨任進行簡式審判程序，判決如下：
    主      文
黃鉦富三人以上共同犯詐欺取財罪，共伍罪，各處有期徒刑壹年
，應執行有期徒刑壹年拾月。
    事實及理由
一、本件除如下補充及更正之部分外，餘犯罪事實及證據均同於
    附件起訴書之記載，茲予引用：
（一）起訴書「犯罪事實」欄二、第2 至3 行原載「共同意圖為
      自己不法之所有，基於3 人以上詐欺取財之犯意聯絡，及
      參與犯罪組織之犯意」，應更正為「渠等基於3 人以上共
      同為詐財行徑及意圖掩飾或隱匿特定犯罪所得來源，或使
      他人逃避刑事追訴之洗錢之犯意聯絡」；起訴書附表一編
      號2 、3 之詐騙方式，應分別補充為「撥打電話與張進財
      ，佯稱為張進財之友人欲借款周轉云云」、「撥打電話與
      連素雲，佯稱為連素雲之姪子欲借款周轉云云」；附表二
      編號9 之提款金額原載「1 萬元」，應更正為「11,000元
      」。
（二）證據部分應補充被告黃鉦富於本院準備程序及審理時之自
      白。
二、論罪科刑：
（一）按洗錢防制法業於民國105 年12月28日修正公布，並於10
      6 年6 月28日施行（下稱新法），本次修法參考國際防制
      洗錢金融行動工作組織（Financial Action Task Force
      ，下稱FATF）40項建議之第3 項建議，並參採聯合國禁止
      非法販運麻醉藥品和精神藥物公約及聯合國打擊跨國有組
      織犯罪公約之洗錢行為定義，將洗錢行為之處置、多層化
      及整合等各階段，全部納為洗錢行為，完整規範洗錢之所
      有行為模式。不惟就洗錢行為之定義（第2 條）、前置犯
      罪之門檻（第3 條）、特定犯罪所得之定義（第4 條），
      皆有修正，抑且因應洗錢行為定義之修正，將修正前同法
      第11條第1 項、第2 項區分為自己或為他人洗錢罪，而有
      不同法定刑度，合併移列至第14條第1 項，亦不再區分為
      不同罪責，同處7 年以下有期徒刑，併科500 萬元以下罰
      金，以求與國際規範接軌，徹底打擊洗錢犯罪。從而新法
      第14條第1 項之一般洗錢罪，只須有第2 條各款所示洗錢
      行為之一，而以第3 條規定之特定犯罪作為聯結為已足。
      申言之，洗錢之定義，在新法施行後，與修正前規定未盡
      相同，因此是否為洗錢行為，自應就犯罪全部過程加以觀
      察，不僅須行為人客觀上有掩飾或隱匿特定犯罪所得之財
      物或財產上利益之具體作為，主觀上更須具有掩飾或隱匿
      其犯罪所得或變得之財產或財產上利益與犯罪之關聯性，
      使其來源形式上合法化，以逃避國家追訴、處罰之犯罪意
      思，始克相當。過去實務認為，行為人對犯特定犯罪所得
      之財物或利益作直接使用或消費之處分行為，或僅將自己
      犯罪所得財物交予其他共同正犯，只屬犯罪後處分贓物之
      行為，非本條例所規範之洗錢行為，惟依新法規定，倘行
      為人意圖掩飾或隱匿特定犯罪所得來源，而將特定犯罪所
      得直接消費處分，甚或交予其他共同正犯予以隱匿，或由
      共同正犯以虛假交易外觀掩飾不法金流移動，即難認僅單
      純犯罪後處分贓物之行為，應仍構成新法第2 條第1 款或
      第2 款之洗錢行為。復按洗錢防制法第15條之特殊洗錢罪
      ，係在無法證明前置犯罪之特定不法所得，而未能依洗錢
      防制法第14條之一般洗錢罪論處時，始予適用，倘能證明
      人頭帳戶內之資金係前置之特定犯罪所得，即應逕以一般
      洗錢罪論處，自無適用特殊洗錢罪之餘地（最高法院108
      年度台上字第1744號、第3086號判決意旨、臺灣高等法院
      暨所屬法院108 年法律座談會刑事類提案第12號研討結果
      參照）。本案詐欺集團成員指派被告提款並層層轉交上手
      ，以隱匿其等詐欺所得去向，所為已切斷資金與當初犯罪
      行為之關聯性，隱匿犯罪行為或該資金不法來源或本質，
      使偵查機關無法藉由資金之流向追查犯罪者，揆諸前開說
      明，此部分所為，核與洗錢防制法第14條第1 項一般洗錢
      罪之要件相符。
（二）核被告所為，均係犯刑法第339 條之4 第1 項第2 款之三
      人以上共同詐欺取財罪及洗錢防制法第14條第1 項之一般
      洗錢罪，於此，其與詐欺集團成員間，均有犯意聯絡及行
      為分擔，均為共同正犯。
（三）被告係以一行為同時觸犯三人以上共同詐欺取財罪及一般
      洗錢罪等2 罪名，應依刑法第55條之規定，從一重論以三
      人以上共同詐欺取財罪。至被告所犯一般洗錢罪部分雖未
      據起訴，惟此與已起訴且經本院論罪之三人以上共同詐欺
      取財罪部分，既具想像競合犯之裁判上一罪關係，自為起
      訴效力所及，復此更經本院準備程序時當庭諭知尚涉若此
      罪名而使被告得為答辯，是基於審判不可分原則，本院自
      應併予審判，應予敘明。
（四）按詐欺取財罪，係為保護個人之財產法益而設，行為人罪
      數之計算，應依接受詐欺之被害人人數計算。查被告夥同
      「本案詐欺集團」成員對起訴書所示之告訴人及被害人5
      人實施詐術以騙取金錢之行為，係侵害不同被害人之財產
      法益，且犯罪時間可以區分，詐騙過程亦有差異，自應評
      價為獨立之各罪。是被告所犯三人以上共同詐欺取財罪共
      5 罪間，犯意各別，行為互殊，應分論併罰。
（五）想像競合犯之處斷刑，本質上係「刑之合併」。其所謂從
      一重處斷，乃將想像競合犯組成之評價上數罪，合併為科
      刑一罪，其所對應之刑罰，亦合併其評價上數罪之數法定
      刑，而為一個處斷刑。易言之，想像競合犯侵害數法益者
      皆成立犯罪，論罪時必須輕、重罪併舉論述，同時宣告所
      犯各罪名，包括各罪有無加重、減免其刑之情形，亦應說
      明論列，量刑時併衡酌輕罪部分量刑事由，評價始為充足
      ，然後依刑法第55條前段規定「從一重處斷」，非謂對於
      其餘各罪可置而不論。因此，法院決定處斷刑時，雖以其
      中最重罪名之法定刑，做為裁量之準據，惟於裁量其輕重
      時，仍應將輕罪合併評價在內（最高法院108 年度台上字
      第4405、4408號判決意旨參照）。洗錢防制法第16條第2
      項規定：「犯前2 條之罪，在偵查或審判中自白者，減輕
      其刑。」，準此，被告於偵、審判中自白洗錢罪之犯行，
      依上開規定原應減輕其刑，雖其一般洗錢罪屬想像競合犯
      其中之輕罪，惟本院於量刑時仍一併衡酌該部分減輕其刑
      事由，附此說明。
（六）爰審酌被告不思以正當途徑獲取財物，反加入詐欺集團並
      分別擔任車手工作，與詐欺集團成員行詐騙行為，牟取不
      法報酬，動機不良，手段可議，價值觀念偏差，危害社會
      治安，損害告訴人等之權益，實應非難，兼衡告訴人等所
      受之損害、被告參與之程度、犯後坦承犯行之態度、素行
      及斟酌被告之智識程度及生活狀況，且尚未賠償告訴人等
      一切情狀，分別量處如主文所示之刑，並定其應執行之刑
      。
三、沒收：
（一）按「供犯罪所用、犯罪預備之物或犯罪所生之物，屬於犯
      罪行為人者，得沒收之。但有特別規定者，依其規定」、
      「前二項之沒收，於全部或一部不能沒收或不宜執行沒收
      時，追徵其價額」，刑法第38條第2 項、第4 項規定甚明
      。被告因本件詐欺犯行所持用之供與集團成員連絡用之「
      工作手機」（含門號SIM 卡）固為供犯罪所用之物，且為
      被告己有，此據其於警詢時供明，惟該支手機業經本院以
      109 年度審原訴字第40號判決宣告沒收確定，有該案判決
      書電子檔下載列印本及臺灣高等法院被告前案紀錄表各1
      份供參，既經另案宣告沒收確定，是對被告濫用財產權之
      課責及防杜持之再犯之目的已達，重複剝奪自無裨益，因
      之，於本件爰不重複宣告沒收或追徵其價額。
（二）按「犯罪所得，屬於犯罪行為人者，沒收之。但有特別規
      定者，依其規定」、「前二項之沒收，於全部或一部不能
      沒收或不宜執行沒收時，追徵其價額」、「第1 項及第2
      項之犯罪所得，包括違法行為所得、其變得之物或財產上
      利益及其孳息」、「犯罪所得已實際合法發還被害人者，
      不予宣告沒收或追徵」，刑法第38條之1 第1 項、第3 至
      5 項定有明文。被告因擔任詐欺集團「車手」而為本案犯
      行所獲報酬共新臺幣（下同）3,000 元，此據其於警詢及
      偵訊時承明，惟該款項亦經本院以109 年度審原訴字第40
      號判決宣告沒收或追徵其價額確定，有同上該案判決書電
      子檔下載列印本及被告前案紀錄表附卷可參，因與上開3,
      000 元係同筆犯罪所得，是為避免重覆沒收，於本件爰不
      重複宣告沒收或追徵其價額，末此敘明。
四、不另為免訴之諭知部分：
（一）公訴意旨指被告參與前揭該詐欺集團之行徑，亦構成組織
      犯罪防制條例第3 條第1 項後段之參與犯罪組織罪嫌等語
      （下稱「本案」）。
（二）按組織犯罪防制條例係藉由防制組織型態之犯罪活動為手
      段，以達成維護社會秩序、保障人民權益之目的，乃於該
      條例第3 條第1 項前段與後段，分別對於「發起、主持、
      操縱、指揮」及「參與」犯罪組織者，依其情節不同而為
      處遇，行為人雖有其中一行為（如參與），不問其有否實
      施各該手段（如詐欺）之罪，均成立本罪。然在未經自首
      或有其他積極事實，足以證明其確已脫離或解散該組織之
      前，其違法行為，仍繼續存在，即為行為之繼續，而屬單
      純一罪，至行為終了時，仍論為一罪。行為人於參與詐欺
      集團之犯罪組織後，於參與該犯罪組織之繼續中，先後加
      重詐欺數人財物，因行為人僅為一參與組織行為，侵害一
      社會法益，應僅就「首次」犯行論以參與犯罪組織罪及加
      重詐欺罪之想像競合犯，而其後之犯行，乃為其參與組織
      之繼續行為，無從將一參與犯罪組織行為割裂再另論一參
      與犯罪組織罪，而與其後所犯加重詐欺罪從一重論處之餘
      地（最高法院107 年度台上字第1066號判決意旨參照）。
      惟若行為人於參與同一詐欺集團之多次加重詐欺行為，因
      部分犯行發覺在後或偵查階段之先後不同，肇致起訴後分
      由不同之法官審理，為裨益法院審理範圍明確、便於事實
      認定，即應以數案中「最先繫屬於法院之案件」為準，以
      「該案件」中之「首次」加重詐欺犯行與參與犯罪組織罪
      論以想像競合。縱該首次犯行非屬事實上之首次，亦因參
      與犯罪組織之繼續行為，已為該案中之首次犯行所包攝，
      該參與犯罪組織行為之評價已獲滿足，自不再重複於他次
      詐欺犯行中再次論罪，俾免於過度評價及悖於一事不再理
      原則。至於「另案」起訴之他次加重詐欺犯行，縱屬事實
      上之首次犯行，仍需單獨論以加重詐欺罪，以彰顯刑法對
      不同被害人財產保護之完整性，避免評價不足（最高法院
      109 年度台上字第3945號刑事判決意旨參照）。次按案件
      曾經判決確定者，應諭知免訴之判決，刑事訴訟法第302
      條第1 款定有明文。
（三）經查，被告黃鉦富前因加入如上之詐欺集團後，即於108
      年12月11日參與詐騙吳勝彥之行為，涉犯刑法第339 條之
      4 第1 項第2 款之三人以上共同犯詐欺取財罪及組織犯罪
      防制條例第3 條第1 項後段之參與犯罪組織罪嫌，經臺灣
      桃園地方檢察署檢察官以109 年度偵字第839 號案提起公
      訴，並經本院於109 年7 月10日以109 年度審原訴字第40
      號判決為有罪之諭知，末於109 年11月19日確定（下稱「
      該前案」），此同有如上之前案紀錄表、「該前案」判決
      書電子檔下載列印本各1 份為憑。次查，「本案」繫屬本
      院之日期為110 年3 月18日，有加蓋本院收文日期章戳之
      臺灣桃園地方檢察署函文可按，而「該前案」既於早於10
      9 年7 月10日即已判決，徵其繫屬法院之日必在「本案」
      之前，是以揆諸前揭說明，緃被告於「該前案」所為之加
      重詐欺犯行非屬事實上之首次，但此加入同一詐欺集團之
      舉亦應僅與之以想像競合犯論處而為一次之評價，至與「
      本案」則不再備具若此競合關係俾免重複評價，惟既「參
      與」犯罪組織者為行為之繼續，而屬單純一罪，迄行為終
      了時，仍論為一罪，因之，被告於「本案」被訴參與犯罪
      組織之行徑，自屬經「該前案」判決有罪確定之參與同一
      犯罪組織犯行之繼續，彼此間核屬同一案件，是「本案」
      之此部分當為「該前案」之既判力所及，本應諭知免訴，
      然公訴人既「誤認」此與前開經本院論罪部分，係具想像
      競合犯之裁判上一罪關係，爰不另為免訴之諭知。
據上論斷，應依刑事訴訟法第273 條之1 第1 項、第299 條第1
項前段、第310 條之2 、第454 條，判決如主文。
本案經檢察官董諭到庭執行職務。
中    華    民    國   110    年    11    月    25    日
                  刑事審查庭  法  官  李佳穎
以上正本證明與原本無異。
如不服本判決應於收受判決後20日內向本院提出上訴書狀，並應
敘述具體理由。其未敘述上訴理由者，應於上訴期間屆滿後20日
內向本院補提理由書(均須按他造當事人之人數附繕本)「切勿逕
送上級法院」。
                              書記官  蔡萱穎
中    華    民    國   110    年    11    月    25    日
附本件論罪科刑依據之法條：
中華民國刑法第339條之4
犯第 339 條詐欺罪而有下列情形之一者，處 1 年以上 7 年以
下有期徒刑，得併科 1 百萬元以下罰金：
一、冒用政府機關或公務員名義犯之。
二、三人以上共同犯之。
三、以廣播電視、電子通訊、網際網路或其他媒體等傳播工具，
    對公眾散布而犯之。
前項之未遂犯罰之。
洗錢防制法第14條
有第2 條各款所列洗錢行為者，處7 年以下有期徒刑，併科新臺
幣5 百萬元以下罰金。
前項之未遂犯罰之。
前二項情形，不得科以超過其特定犯罪所定最重本刑之刑。
　
附件：
臺灣桃園地方檢察署檢察官起訴書
                                    109年度偵字第24563號
     被      告  黃鉦富  男  33歲（民國00年0月00日生）
                         住桃園市○○區○○路0段000○00號
                           3樓
                         (另案在押於法務部矯正署新竹看守所)
                         國民身分證統一編號：Z000000000號
上列被告因詐欺等案件，業經偵查終結，認應提起公訴，茲將犯
罪事實及證據並所犯法條分敘如下：
         犯罪事實
一、黃鉦富於民國108 年12月間，加入由真實姓名年籍不詳綽號
    「鼎富- 秦先生」、「年輕人啊不」之成年人及其他真實姓
    名年籍不詳者組成之3 人以上，以實施詐術為手段，具有持
    續性及牟利性之有結構性組織之詐欺集團，負責提領受騙民
    眾遭詐騙款項之車手工作。該犯罪組織之運作模式，係由電
    信機房成員對被害人撥打電話施用詐術，致被害人陷於錯誤
    並將款項匯入人頭帳戶後，由該詐欺集團之成員將人頭帳戶
    之提款卡交予黃鉦富，再由黃鉦富自行提領贓款。
二、黃鉦富、「鼎富- 秦先生」、「年輕人啊不」及其所屬之詐
    欺集團成員，共同意圖為自己不法之所有，基於3 人以上詐
    欺取財之犯意聯絡，及參與犯罪組織之犯意，由上開詐欺集
    團之成員，於附表一所示之時間，以附表一所示之方式，向
    附表一所示之被害人施以附表一所示之詐術，致被害人陷於
    錯誤，遂匯款附表一所示之金額至附表一所示之帳戶內，再
    由黃鉦富於附表二所示之時間、地點，自該等帳戶內提領附
    表二所示之金額，並於108 年12月11日下午6 時許，在桃園
    市中壢區龍慈路某巷子口，將領得之贓款交付該詐欺集團成
    員，因而獲得新臺幣( 下同) 3,000 元之報酬。嗣附表一所
    示之被害人發覺受騙後報警處理，經警循線於108 年12月12
    日上午10時5 分許，在桃園市○○區○○路00號統一超商內
    查獲黃鉦富，並扣得其所有與詐欺集團聯繫使用之行動電話
    1 支（含門號0000000000號SIM 卡1 張）。
三、案經楊宗霖、洪秀珠、陳有德訴由桃園市政府警察局蘆竹分
    局報告偵辦。
        證據並所犯法條
一、證據清單及待證事實：
┌───┬───────────┬────────────┐
│編號  │證據名稱              │待證事實                │
├───┼───────────┼────────────┤
│1     │被告黃鉦富於警詢及偵查│被告坦承擔任詐欺集團車手│
│      │中之供述              │，持附表二所示之人頭帳戶│
│      │                      │提款卡，至自動櫃員機提領│
│      │                      │附表二所示詐欺贓款，並將│
│      │                      │贓款交付詐欺集團成員，而│
│      │                      │獲取3,000 元報酬之事實。│
├───┼───────────┼────────────┤
│2     │證人即告訴人楊宗霖、洪│證明告訴人楊宗霖、洪秀珠│
│      │秀珠、陳有德於警詢時之│、陳有德遭詐騙集團詐欺後│
│      │證述                  │，將款項匯入附表二所示人│
│      │                      │頭帳戶之事實。          │
├───┼───────────┼────────────┤
│3     │告訴人楊宗霖之手機LINE│證明附表一所示被害人遭詐│
│      │對話簡訊截圖、手機轉帳│騙後匯款至附表二所示人頭│
│      │畫面截圖、內政部警政署│帳戶，並由被告提領詐欺贓│
│      │反詐騙諮詢專線紀錄表、│款之事實。              │
│      │受理詐騙帳戶通報警示簡│                        │
│      │便格式表；告訴人洪秀珠│                        │
│      │之郵政跨行匯款申請書、│                        │
│      │內政部警政署反詐騙諮詢│                        │
│      │專線紀錄表、受理詐騙帳│                        │
│      │戶通報警示簡便格式表；│                        │
│      │告訴人陳有德之永豐銀行│                        │
│      │匯款單、內政部警政署反│                        │
│      │詐騙諮詢專線紀錄表、受│                        │
│      │理詐騙帳戶通報警示簡便│                        │
│      │格式表；被害人張進財之│                        │
│      │石碇區農會信用部帳戶開│                        │
│      │戶資料及匯款申請書；被│                        │
│      │害人連素雲之彰化銀行帳│                        │
│      │戶開戶基本資料；附表二│                        │
│      │所示人頭帳戶之交易明細│                        │
│      │；附表二所示提款地點之│                        │
│      │提款機監視器畫面翻拍照│                        │
│      │片                    │                        │
├───┼───────────┼────────────┤
│4     │臺灣桃園地方法院109 年│證明被告擔任詐欺集團車手│
│      │度審原訴字第40號刑事判│，持附表二所示人頭帳戶提│
│      │決書1 份              │款卡提領另案被害人吳勝彥│
│      │                      │遭詐騙之1 萬5,000 元，經│
│      │                      │法院判處有期徒刑1 年（尚│
│      │                      │未判決確定）之事實。    │
└───┴───────────┴────────────┘
二、論罪部分：
  ㈠所犯法條：
    1.按行為人於參與犯罪組織之繼續中，先後加重詐欺數人財
      物，因行為人僅為一參與組織行為，侵害一社會法益，應
      僅就首次犯行論以參與犯罪組織罪及加重詐欺罪之想像競
      合犯，而其後之犯行，乃為其參與組織之繼續行為，為避
      免重複評價，當無從將一參與犯罪組織行為割裂再另論一
      參與犯罪組織罪，而與其後所犯加重詐欺罪從一重論處之
      餘地（最高法院107 年度台上字第1066號判決意旨參照）
      。
    2.核被告所為，係犯刑法第339 條之4 第1 項第2 款之3 人
      以上共同詐欺取財、組織犯罪防制條例第3 條第l 項後段
      之參與犯罪組織罪嫌。
  ㈡共同正犯：
    被告就上開行為，與「鼎富- 秦先生」、「年輕人啊不」及
    其他上開詐欺集團之成員，有犯意聯絡及行為分擔，請論以
    共同正犯。
  ㈢論罪部分：
    被告如附表一編號1 所示參與犯罪組織後首次行為，係以一
    行為觸犯二罪名，為想像競合犯，請從一重依3 人以上共同
    詐欺取財罪處斷。被告就附表一所示各次加重詐欺罪間，犯
    意各別，侵害不同被害人法益，請予分論併罰。
  ㈣沒收：
    至被告扣案之手機1 支( 門號：0000-000000 號、IMEI：00
    0000000000000)，係其所有，屬犯罪工具，請依刑法第38條
    第2 項規定，宣告沒收。另被告所獲3,000 元報酬，請依刑
    法第38條之1 第1 項宣告沒收，於全部或一部不能沒收或不
    宜執行沒收時，請依同條第3 項規定諭知追徵其價額。
三、依刑事訴訟法第251條第1項提起公訴。
     此    致
臺灣桃園地方法院
中    華    民    國    110   年     2    月    23    日
                          檢  察  官  王 碩 志
                          檢  察  官  孫 瑋 彤
本件證明與原本無異
中    華    民    國   110    年    3     月     8    日
                          書  記  官  陳 心 豪
所犯法條：
中華民國刑法第339條之4
犯第 339 條詐欺罪而有下列情形之一者，處 1 年以上 7 年以
下有期徒刑，得併科 1 百萬元以下罰金：
一、冒用政府機關或公務員名義犯之。
二、三人以上共同犯之。
三、以廣播電視、電子通訊、網際網路或其他媒體等傳播工具，
    對公眾散布而犯之。
前項之未遂犯罰之。
組織犯罪防制條例第3條
發起、主持、操縱或指揮犯罪組織者，處 3 年以上 10 年以下
有期徒刑，得併科新臺幣 1 億元以下罰金；參與者，處 6 月以
上 5 年以下有期徒刑，得併科新臺幣 1 千萬元以下罰金。但參
與情節輕微者，得減輕或免除其刑。
具公務員或經選舉產生之公職人員之身分，犯前項之罪者，加重
其刑至二分之一。
犯第 1 項之罪者，應於刑之執行前，令入勞動場所，強制工作
，其期間為 3 年。
前項之強制工作，準用刑法第 90 條第 2 項但書、第 3 項及第
98 條第 2 項、第 3 項規定。
以言語、舉動、文字或其他方法，明示或暗示其為犯罪組織之成
員，或與犯罪組織或其成員有關聯，而要求他人為下列行為之一
者，處 3 年以下有期徒刑，得併科新臺幣 3 百萬元以下罰金：
一、出售財產、商業組織之出資或股份或放棄經營權。
二、配合辦理都市更新重建之處理程序。
三、購買商品或支付勞務報酬。
四、履行債務或接受債務協商之內容。
前項犯罪組織，不以現存者為必要。
以第 5 項之行為，使人行無義務之事或妨害其行使權利者，亦
同。
第 5 項、第 7 項之未遂犯罰之。
附表一：
┌───┬──────┬──────┬──────┬──────┬──────┬──────┐
│編號  │被害人      │詐騙時間    │詐騙方式    │匯款時間    │匯款金額(新 │匯入帳戶    │
│      │            │            │            │            │臺幣)       │            │
├───┼──────┼──────┼──────┼──────┼──────┼──────┤
│ 1    │楊宗霖(告訴)│108 年12月10│佯稱出售手機│108 年12月11│1萬5,000元  │彰化銀行帳戶│
│      │            │日晚間7 時許│要求先行匯款│日上午10時30│            │000000000000│
│      │            │            │云云        │分許        │            │4700號( 戶名│
│      │            │            │            │            │            │：賴尚廷)   │
├───┼──────┼──────┼──────┼──────┼──────┼──────┤
│ 2    │張進財      │108 年12月11│不詳        │108 年12月11│3萬元       │彰化銀行帳戶│
│      │            │日上午11時29│            │日上午11時50│            │000000000000│
│      │            │分前某時    │            │分許        │            │4700號( 戶名│
│      │            │            │            │            │            │：賴尚廷)   │
├───┼──────┼──────┼──────┼──────┼──────┼──────┤
│ 3    │連素雲      │108 年12月11│不詳        │108 年12月11│3萬元       │彰化銀行帳戶│
│      │            │日中午12時26│            │日中午12時26│            │000000000000│
│      │            │分前某時    │            │分許        │            │4700號( 戶名│
│      │            │            │            │            │            │：賴尚廷)   │
├───┼──────┼──────┼──────┼──────┼──────┼──────┤
│ 4    │洪秀珠(告訴)│108 年12月11│撥打電話與洪│108 年12月11│3萬元       │彰化銀行帳戶│
│      │            │日上午11時許│秀珠，佯稱為│日下午2 時20│            │000000000000│
│      │            │            │為洪秀珠小姑│分許        │            │4700號( 戶名│
│      │            │            │之子欲借款周│            │            │：賴尚廷)   │
│      │            │            │轉云云      │            │            │            │
├───┼──────┼──────┼──────┼──────┼──────┼──────┤
│5     │陳有德(告訴)│108 年12月11│撥打電話與陳│108 年12月11│4萬元       │彰化銀行帳戶│
│      │            │日上午11時許│有德，佯稱為│日下午3 時31│            │000000000000│
│      │            │            │為陳有德之表│分許        │            │4700號( 戶名│
│      │            │            │弟欲借款周轉│            │            │：賴尚廷)   │
│      │            │            │云云        │            │            │            │
└───┴──────┴──────┴──────┴──────┴──────┴──────┘
附表二：
┌───┬──────┬──────┬──────┬──────┬──────┬──────┐
│編號  │匯入帳戶    │提領車手    │提款時間    │提款地點    │提款金額    │被害人      │
├───┼──────┼──────┼──────┼──────┼──────┼──────┤
│ 1    │彰化銀行帳戶│黃鉦富      │108 年12月11│桃園市蘆竹區│1萬5,000元  │楊宗霖(告訴)│
│      │000000000000│            │日上午10時41│南崁路1 段19│            │            │
│      │4700號( 戶名│            │分許        │0 號蘆竹錦興│            │            │
│      │：賴尚廷)   │            │            │郵局        │            │            │
├───┼──────┼──────┼──────┼──────┼──────┼──────┤
│ 2    │彰化銀行帳戶│黃鉦富      │108 年12月11│桃園市蘆竹區│2萬元       │張進財      │
│      │000000000000│            │日中午12時3 │南崁路1 段12│            │            │
│      │4700號( 戶名│            │分許        │2 號1 樓台茂│            │            │
│      │：賴尚廷)   │            │            │購物中心(富 │            │            │
│      │            │            │            │邦銀行自動櫃│            │            │
│      │            │            │            │員機)       │            │            │
├───┼──────┼──────┼──────┼──────┼──────┼──────┤
│ 3    │彰化銀行帳戶│黃鉦富      │108 年12月11│桃園市蘆竹區│1萬元       │張進財      │
│      │000000000000│            │日中午12時4 │南崁路1 段12│            │            │
│      │4700號( 戶名│            │分許        │2 號1 樓台茂│            │            │
│      │：賴尚廷)   │            │            │購物中心(富 │            │            │
│      │            │            │            │邦銀行自動櫃│            │            │
│      │            │            │            │員機)       │            │            │
├───┼──────┼──────┼──────┼──────┼──────┼──────┤
│ 4    │彰化銀行帳戶│黃鉦富      │108 年12月11│桃園市蘆竹區│2萬元       │連素雲      │
│      │000000000000│            │日中午12時52│南崁路1 段19│            │            │
│      │4700號( 戶名│            │分許        │0 號蘆竹錦興│            │            │
│      │：賴尚廷)   │            │            │郵局        │            │            │
├───┼──────┼──────┼──────┼──────┼──────┼──────┤
│ 5    │彰化銀行帳戶│黃鉦富      │108 年12月11│桃園市蘆竹區│9,000元     │連素雲      │
│      │000000000000│            │日中午12時54│南崁路1 段19│            │            │
│      │4700號( 戶名│            │分許        │0 號蘆竹錦興│            │            │
│      │：賴尚廷)   │            │            │郵局        │            │            │
├───┼──────┼──────┼──────┼──────┼──────┼──────┤
│ 6    │彰化銀行帳戶│黃鉦富      │108 年12月11│桃園市蘆竹區│2萬元       │洪秀珠(告訴)│
│      │000000000000│            │日下午3 時5 │南崁路1 段12│            │            │
│      │4700號( 戶名│            │分許        │2 號1 樓台茂│            │            │
│      │：賴尚廷)   │            │            │購物中心(富 │            │            │
│      │            │            │            │邦銀行自動櫃│            │            │
│      │            │            │            │員機)       │            │            │
├───┼──────┼──────┼──────┼──────┼──────┼──────┤
│ 7    │彰化銀行帳戶│黃鉦富      │108 年12月11│桃園市蘆竹區│1萬元       │洪秀珠(告訴)│
│      │000000000000│            │下午3 時6 分│南崁路1 段12│            │            │
│      │4700號( 戶名│            │許          │2 號1 樓台茂│            │            │
│      │：賴尚廷)   │            │            │購物中心( 富│            │            │
│      │            │            │            │邦銀行自動櫃│            │            │
│      │            │            │            │員機)       │            │            │
├───┼──────┼──────┼──────┼──────┼──────┼──────┤
│ 8    │彰化銀行帳戶│黃鉦富      │108 年12月11│桃園市蘆竹區│2萬元       │陳有德(告訴)│
│      │000000000000│            │日下午3 時54│南崁路1 段12│            │            │
│      │4700號( 戶名│            │分許        │2 號1 樓台茂│            │            │
│      │：賴尚廷)   │            │            │購物中心( 永│            │            │
│      │            │            │            │豐銀行自動櫃│            │            │
│      │            │            │            │員機)       │            │            │
├───┼──────┼──────┼──────┼──────┼──────┼──────┤
│ 9    │彰化銀行帳戶│黃鉦富 00   │108 年12月11│桃園市蘆竹區│1萬元       │陳有德(告訴)│
│      │000000000000│            │日下午3 時55│南崁路1 段12│            │            │
│      │4700號( 戶名│            │分許        │2 號1 樓台茂│            │            │
│      │：賴尚廷)   │            │            │購物中心( 永│            │            │
│      │            │            │            │豐銀行自動櫃│            │            │
│      │            │            │            │員機)       │            │            │
└───┴──────┴──────┴──────┴──────┴──────┴──────┘